【裁判字號】    89,交易,47
【裁判日期】    890630
【裁判案由】    過失致死
【裁判全文】
臺灣雲林地方法院刑事判決                          八十九年度交易字第四七號
    公 訴 人  臺灣雲林地方法院檢察署檢察官
    被    告  丁○○
右列被告因過失致死案件，經檢察官提起公訴（八十九年度偵字第八四八號），本院
判決如左：
    主  文
丁○○因過失致人於死，處有期徒刑陸月，如易科罰金，以佰元折算壹日，緩刑貳
年。
    事  實
一、丁○○於民國（下同）八十九年一月三日中午十二時三十分許，駕駛無車牌之自
    用小客車，沿雲林縣莿桐鄉○○村○○○○道路由西往東方向行駛，行經該路無
    號誌交岔路口，原應注意汽車行駛時，駕駛人應注意車前狀況，並隨時採取必要
    之安全措施，及行車速度應依標誌之規定，無標誌者，在郊外道路時速不得超過
    六十公里，且車輛行至無號誌交岔路口時，應減速慢行，作隨時停車之準備，而
    依當時情形並無不能注意之情事，詎丁○○疏於注意上開規定，仍以時速約六十
    多公里速度通過該路口；適甲○○騎乘車號ＭＩＷ－二六三號機車並背載其孫林
    鐘禧，由北往南方向行駛，亦未注意行經無號誌交岔路口，應減速慢行，作隨時
    停車準備之規定，即率然穿越前開路口，致甲○○之上開機車正前方碰撞丁○○
    上開汽車之左前側車門，甲○○因而人車倒地，造成林鐘禧受有頭部挫傷、顱內
    出血，經送醫急救，因傷重於八十九年二月十一日上午十時四十五分許不治死亡
    ；而甲○○亦受有肋骨斷三根等傷害（過失傷害部分業經撤回告訴）。丁○○於
    肇事後，在有偵查犯罪職務之公務員知悉其犯罪前，即主動至雲林縣警察局斗六
    分局莿桐分駐所，向承辦警員丙○○自首犯罪，並接受裁判。
二、案經林鐘禧之父乙○○及甲○○訴由雲林縣警察局斗六分局報請臺灣雲林地方法
    院檢察署檢察官偵查起訴。
    理  由
一、右開事實，業據被告丁○○先後於警訊及偵審中自白不諱，核與告訴人乙○○、
    甲○○於偵查中指訴，及證人即到場處理之警員丙○○於審理中結證等情節，均
    相吻合，並有現場照片四張及道路交通事故調查報告表乙紙附卷可資佐證。而死
    者林鐘禧確因本件車禍死亡之事實，亦經檢察官督同法醫師相驗屬實，並製有勘
    驗筆錄、驗斷書及相驗屍體證明書在卷可憑。按汽車行駛時，駕駛人應注意車前
    狀況，並隨時採取必要之安全措施；行車速度，依標誌之規定，無標誌者，在郊
    外道路時速不得超過六十公里；行經無號誌之交岔路口，應減速慢行，作隨時停
    車之準備，道路交通安全規則第九十四條第三項、第九十三條第一項第一款、第
    四款分別定有明文，被告身為汽車駕駛人，自應注意上述道路交通安全規定。又
    依卷附之道路交通事故調查報告表所載，當時並無不能注意之情事，被告竟疏未
    注意及此，肇致本件車禍，其有過失甚明。雖告訴人甲○○駕駛機車，行經上開
    路口，未注意應減速慢行，作隨時停車之準備，亦與有過失，惟仍無從解免被告
    過失之責。而死者確因本件車禍死亡，已詳述如前，則被告之過失行為與死者之
    死亡間，顯有相當因果關係，是被告過失犯行堪以認定。
二、核被告所為，係犯刑法第二百七十六條第一項之過失致人於死罪。被告肇事後，
    主動到分駐所向處理本件車禍之警員丙○○自首犯罪，有證人丙○○之證詞可參
    ，應依刑法第六十二條前段規定，減輕其刑。爰審酌被告無犯罪前科，有本院被
    告全國前案紀錄表在卷可徵，素行尚稱良好，犯後坦承犯行，且與死者家屬達成
    民事和解，有調解書附卷足按，態度尚稱良好，及告訴人甲○○亦與有過失並被
    告過失之程度等一切情狀，量處如主文所示之刑，並諭知易科罰金之折算標準。
    末查，被告未曾受有期徒刑以上刑之宣告，有本院被告全國前案紀錄表在卷足憑
    ，其偶因過失罹犯本罪，犯後復知悔悟，經受此科刑教訓之後，當益知戒慎而無
    再犯之虞，本院認所宣告之刑，以暫不執行為適當，併宣告緩刑二年，以勵自新
    。
三、公訴人另以被告於上開時地，因過失撞擊告訴人甲○○之車，致甲○○人車倒地
    而受傷，因而認被告另涉犯刑法第二百八十四條第一項前段之過失傷害罪嫌。按
    告訴乃論之罪，告訴人於第一審辯論終結前得撤回其告訴，又告訴經撤回者，應
    諭知不受理之判決，刑事訴訟法第二百三十八條第一項、第三百零三條第三款定
    有明文。查本件告訴人甲○○告訴被告丁○○過失傷害部分，起訴書認被告犯刑
    法第二百八十四條第一項前段之過失傷害罪，依同法第二百八十七條前段之規定
    ，須告訴乃論。茲告訴人甲○○於本院審理時，業與被告達成民事和解，並具狀
    撤回本件過失傷害部分之告訴，有撤回告訴狀一紙在卷可憑，因公訴人認被告此
    一過失行為與前開論罪科刑之過失致死行為間，為想像競合犯，屬裁判上之一罪
    ，爰不另為公訴不受理之諭知，併此敘明。
據上論斷，應依刑事訴訟法第二百九十九條第一項前段，刑法第二百七十六條第一項
、第六十二條前段、第四十一條、第七十四條第一款，罰金罰鍰提高標準條例第一條
前段、第二條，判決如主文。
中      華      民      國      八十九      年    六    月     三十    日
                                            臺灣雲林地方法院刑事第一庭
                    審判長法官  康  樹  正
                                                      法官  侯  廷  昌
                                                      法官  劉  為  丕
右正本證明與原本無異。
如不服本判決，應於判決送達後十日內向本院提出上訴狀( 應附繕本 )。
                                                    書記官  韓  乾  興
中      華      民      國      八十九      年    六    月     三十    日
附錄法條：
刑法第二百七十六條第一項
一、因過失致人於死者，處二年以下有期徒刑、拘役或二千元以下罰金。


司法院資訊處製作；財團法人民間司法改革基金會備份。
